# 拆借资金给对其有重大影响的参股公司是否属于非经营性资金占用

提问人：donglianjiayou2 时间：2019-03-05 16:47:44
求教陈版主：
1 、集团公司将资金拆借给其权益法核算的参股公司，并按10% 的单利收取利息。请教陈版主：该项拆借资金的性质是否属于非经常性资金占用。 2 、集团公司无财务公司，公司解释为此借款为统借统还性质，但集团公司借入资金的本金为多笔资金，利率无法直接统计，是否应按贷款缴纳增值税及附加税。

回答人：chenyiwei
这类情况属于非经营性资金占用。
根据证监会《关于集中解决上市公司资金被占用和违规担保问题的通知》（证监公司字 [2005]37 号）规定：非经营性占用资金是指上市公司为大股东及其附属企业垫付的工资、福利、保险、广告等费用和其他支出；代大股东及其附属企业偿还债务而支付的资金；有偿或无偿直接或间接拆借给大股东及其附属企业的资金；为大股东及其附属企业承担担保责任而形成的债权；其他在没有商品和劳务对价情况下提供给大股东及其附属企业使用的资金。
但是，《关于规范上市公司与关联方资金往来及上市公司对外担保若干问题的通知》（证监发 [2003]56 号）明确规定：“上市公司不得以下列方式将资金直接或间接地提供给控股股东及其他关联方使用： 1 、有偿或无偿地拆借公司的资金给控股股东及其他关联方使用； 2 、通过银行或非银行金融机构向关联方提供委托贷款；......” 且 “本《通知》所称 “关联方” 按财政部《企业会计准则——关联方关系及其交易的披露》规定执行”，故公司向联营企业拆借资金也在该文件的禁止范围内。